臺灣彰化地方法院刑事判決　　　　　　　　　　　　　　九十四年度易字第一三號
　　公　訴　人　臺灣彰化地方法院檢察署檢察官
　　被　　　告　甲○○
右列被告因違反毒品危害防制條例案件，經檢察官提起公訴（九十三年度毒偵字第四
五三七號），被告於準備程序中就被訴事實為有罪之陳述，經告以簡式審判之旨，並
聽取意見後，本院合議庭裁定由受命法官獨任進行簡式審判程序，判決如左：
    主    文
甲○○連續施用第二級毒品，累犯，處有期徒刑柒月。
扣案之第二級毒品安非他命壹包（毛重零點柒公克），沒收銷燬之，安非他命吸食器
壹組沒收。
    犯罪事實
一、甲○○前因施用毒品案件，先後二次由臺灣彰化地方法院檢察署檢察官提起公訴
    並聲請裁定送強制戒治，於民國九十一年九月十日戒治期滿釋放出所，所涉刑案
    部分，則經本院各於九十年八月二日、九十一年十月七日，以九十年度易字第八
    四七號、九十一年度易字第七二六號判決判處有期徒刑七月、十月確定；另因妨
    害自由案件，經本院於九十一年二月二十五日以九十年度訴字第一０九七號判決
    判處有期徒刑六月確定；上開三罪刑接續執行，於九十三年四月二十二日假釋付
    保護管束，甫於九十三年七月八日假釋期滿未經撤銷視為徒刑執行完畢。詎仍不
    知悔改，在前揭強制戒治執行完畢並釋放後五年內，復基於施用第二級毒品之概
    括犯意，自九十三年十月底某日起，至同年十一月十九日上午十時許止，在彰化
    縣埔心鄉○○村○○路附近等處，以將安非他命置於吸食器內點火燃燒吸食煙氣
    之方式，連續施用第二級毒品安非他命多次，施用頻率約為三至四日一次。嗣於
    九十三年十一月二十一日上午九時四十分許，其駕駛車牌號碼ＰＸ─四五七九號
    自用小客車，行經彰化縣埔心鄉○○村○○路與仁華路路口時，為警盤查緝獲，
    並當場扣得其所有之第二級毒品安非他命一包（毛重約０．七公克）及其所有已
    供施用安非他命用之安非他命吸食器一組，始查悉上情。
二、案經彰化縣警察局溪湖分局報告臺灣彰化地方法院檢察署檢察官偵查起訴。
    理  由
一、右揭事實，業據被告甲○○於警詢、偵查、本院準備程序及審理中坦承不諱，並
    有安非他命一包（毛重０點七公克）、安非他命吸食器一組扣案為憑。且被告於
    前揭時地查獲時，經採其尿液送驗結果，係呈甲基安非他命陽性反應，有彰化縣
    警察局溪湖分局委託檢驗尿液代號與真實姓名對照認證單、彰化縣衛生局煙毒尿
    液檢驗成績書一份在卷足參。查被告前因施用毒品案件，經送強制戒治後，業於
    九十一年九月十日戒治期滿釋放出所等情，有臺灣高等法院被告全國前案紀錄表
    、刑案資料查註紀錄表各一份附卷可按，被告顯係經強制戒治釋放後，復於五年
    內再犯本案施用毒品罪。從而，本案事證明確，被告右揭犯行洵堪認定，應依法
    論科。
二、核被告所為，係犯毒品危害防制條例第十條第二項之施用第二級毒品罪。被告為
    供自己施用之目的而持有上開毒品，其於施用前後持有安非他命之低度行為，應
    為施用之高度行為所吸收，不另論罪。又其先後多次施用第二級毒品犯行，時間
    緊接，方法相同，觸犯構成要件相同之罪名，係基於概括犯意反覆為之，應依連
    續犯之規定論以一罪，並依法加重其刑。查被告前因施用毒品案件，先後二次由
    臺灣彰化地方法院檢察署檢察官提起公訴並聲請裁定送強制戒治，於九十一年九
    月十日戒治期滿釋放出所，所涉刑案部分，則分別經本院於九十年八月二日、九
    十一年十月七日，以九十年度易字第八四七號、九十一年度易字第七二六號判決
    判處有期徒刑七月、十月確定；另因妨害自由案件，經本院於九十一年二月二十
    五日以九十年度訴字第一０九七號判決判處有期徒刑六月確定；上開三罪刑接續
    執行，於九十三年四月二十二日假釋付保護管束，甫於九十三年七月八日假釋期
    滿未經撤銷視為徒刑執行完畢乙情，有臺灣高等法院被告全國前案紀錄表及刑案
    資料查註紀錄表在卷可按，其受有期徒刑之執行完畢，五年內再犯本件法定本刑
    有期徒刑以上之罪，為累犯，應依法遞加重其刑。爰審酌被告曾因施用毒品案件
    接受強制戒治，竟未能從中記取教訓，深切體認毒品危害己身健康之鉅，反而再
    度趁隙施用安非他命，足徵被告自制能力尚有未足，惟念及施用毒品固戕害個人
    健康至深，然就他人權益之侵害仍屬有限，及其犯罪目的、手段、被告於犯罪後
    坦承全部施用毒品犯行、具有初中肄業學歷之智識程度等一切情狀，量處如主文
    所示之刑，以示懲儆。扣案之安非他命一包（毛重０點七公克），為毒品危害防
    制條例第二條第二項第二款所稱之第二級毒品，應依同條例第十八條第一項前段
    之規定，沒收銷燬之；至於扣案之安非他命吸食器一組，則為被告所有供施用安
    非他命犯罪使用之物，業經被告於本院審理時供承在卷，應依刑法第三十八條第
    一項第二款之規定，宣告沒收。
據上論斷，應依刑事訴訟法第二百七十三條之一第一項、第二百九十九條第一項前段
，毒品危害防制條例第十條第二項、第十八條第一項前段，刑法第十一條、第五十六
條、第四十七條、第三十八條第一項第二款，判決如主文。
本案經檢察官田德煙到庭執行職務。
中    華    民    國      九十四    年      一      月      三十一      日
                              臺灣彰化地方法院刑事第一庭
                                  法      官  周  莉  菁
右正本證明與原本無異。
如不服本判決，應於判決送達後十日內向本院提出上訴狀( 須附繕本 )。
                                  法院書記官  黃  當  易
中    華    民    國      九十四    年      一      月      三十一      日
毒品危害防制條例第十條
施用第一級毒品者，處六月以上五年以下有期徒刑。
施用第二級毒品者，處三年以下有期徒刑。
毒品危害防制條例第十八條
查獲之毒品及專供製造或施用毒品之器具，不問屬於犯人與否，均沒收銷燬之。但合
於醫藥或研究之用者，得不予銷燬。
前項合於醫藥或研究用毒品或器具之管理辦法，由法務部會同行政院衛生署定之。
